【裁判字號】    97,繼,592
【裁判日期】    970526
【裁判案由】    拋棄繼承
【裁判全文】
臺灣桃園地方法院民事裁定               97年度繼字第592號
聲  明  人  乙○○
            戊○○
上列2 人
法定代理人  丁○○    住同上
            甲○○    住同上
聲  明  人  寅○○    住台北縣永和市○○路○段161巷1弄1號
            丑○○    住同上
上列2 人
法定代理人  己○○    住同上
            卯○○    住同上
聲  明  人  癸○○    住台北縣中和市○○路208巷1弄9號
            辛○      住同上
            子○      住台北市大安區○○○路○段215巷18號
                        3樓
            庚○○    住台北縣新店市○○里○鄰○○路○段46
被繼承人    丙○○（亡）
                      身分證統.
上列聲明人聲明拋棄繼承事件，本院裁定如下：
    主    文
聲明駁回。
程序費用由聲明人負擔。
    理    由
一、按遺產繼承人，除配偶外，依左列順序定之：一、直系血親
    卑親屬。二、父母。三、兄弟姊妹。四、祖父母。第1138條
    所定第一順序之繼承人，有於繼承開始前死亡或喪失繼承權
    者，由其直系血親卑親屬代位繼承其應繼分。又繼承人得拋
    棄其繼承權。民法第1138條、第1139條及第1174條第1 項分
    別定有明文。可知與被繼承人有民法第1138條各款或第1139
    條規定之關係者，始得為繼承人，並於取得繼承人身分後，
    始得向法院聲明拋棄其繼承權。又第1138條所定第一順序之
    繼承人中有拋棄繼承權者，其應繼分歸屬於其他同為繼承之
    人。民法第1176條第1 項亦有明文。是被繼承人之直系血親
    卑親屬中有拋棄其繼承權者，該拋棄繼承權者本來可以繼承
    之應繼分，即歸由其他可同為繼承之配偶及同一順序之直系
    血親卑親屬繼承，此時該拋棄繼承權之直系血親卑親屬之子
    女（即被繼承人再次順序之直系血親卑親屬）即無繼承被繼
    承人遺產之權利，自無向法院聲明拋棄繼承之資格及必要。
二、查本件聲明人主張被繼承人丙○○於民國97年2 月2 日死亡
    ，被繼承人丙○○之子女丁○○、己○○及壬○○○均已向
    本院聲明拋棄繼承，而聲明人分別為被繼承人丙○○之孫子
    女等情，有聲明人提出之戶籍謄本、繼承系統表等件在卷可
    稽，固可信為真實。惟被繼承人丙○○之子女徐百慶、徐譽
    皊、徐碧琴及徐景裕均已向本院聲明限定繼承被繼承人丙○○之遺產，並經本院分別以97年度繼字第486 號、97年度繼
    字第506 號民事裁定准許乙節，業經本院依職權調閱本院97
    年度繼字第506 號及97年度繼字第486 號民事卷查對無誤，
    則依照民法第1176條第1 項規定，丁○○、己○○及壬○○○聲明拋棄繼承之應繼分，自應歸由徐百慶、徐譽皊、徐碧
    琴及徐景裕繼承，參照前開說明，聲明人自非被繼承人丙○○之繼承人，是聲明人以其係被繼承人丙○○之孫子女，為
    被繼承人丙○○之繼承人為由，向本院聲明拋棄其根本未存
    在之繼承權，顯與法律規定不符，應予駁回。
三、依非訟事件法第21條第1項前段，裁定如主文。
中    華    民    國    97    年    5     月    26    日
                  家事法庭法  官  林雯娟
以上正本係照原本作成。
如對本裁定抗告須於裁定送達後10日內向本院提出抗告狀，並應
繳納抗告費新台幣1,000 元。
中    華    民    國    97    年    5     月    26    日
                          書記官  楊慧伶


司法院資訊處製作；財團法人民間司法改革基金會備份。
